臺灣高等法院刑事判決　　　　　　　　　　　　九十三年度重上更(三)字第二七號
　　上　訴　人
　　即　被　告　丙○○
　　選任辯護人　徐正安律師
右上訴人因過失致死案件，不服臺灣板橋地方法院八十五年度交訴字第七六號，中華
民國八十六年四月二十三日第一審判決（起訴案號：臺灣板橋地方法院檢察署八十五
年度偵字第二０四三號），提起上訴，經判決後，由最高法院第三次發回更審，本院
判決如左：
    主  文
原判決撤銷。
丙○○從事業務之人，因業務上之過失致人於死，處有期徒刑拾月。
    事  實
一、丙○○為貨車司機，係以駕駛為業務之人，於民國八十四年二月十八日下午三時
    五十分許，駕駛其所靠行之車號ＩＤ︱八七九號營業大貨車，行經台北縣板橋市
    ○○路二００號前沿新莊方向行駛時，適陳建廷騎乘車牌號碼ＱＦＴ︱一二六號
    機車同向行駛於其大貨車後方，跨越分向線欲自大貨車左側超車時，對面方向有
    來車，煞車不及，不慎滑倒在地。而丙○○應注意在劃有分向線之路段，除超車
    外不得跨越分向線行駛，且無不能注意之情事，竟疏未注意，任意跨越分向線行
    駛，並以所駕駛前開大貨車之左後輪輾壓倒地之陳建廷頭部，致陳建廷因頭部挫
    輾裂傷、大腦實質外溢當場死亡。丙○○肇事後逃逸，經路人攔阻始行停車。
二、案經陳建廷之母丁○○○告訴及台灣板橋地方法院檢察官相驗後簽分偵查起訴。
    理  由
一、訊據上訴人即被告丙○○矢口否認有何壓死被害人陳建廷之事實，辯稱沒有撞擊
    之感覺，伊一直依車道慢速行駛，肇事當天，對向車道車輛眾多，伊不可能跨越
    車道中線以左輪撞擊被害人，是一位老先生說後面出事要伊停車，伊始停下車來
    ，並非遭林振榮騎機車攔下。且警察當時有檢查車輛，並無任何痕跡，嗣後拆卸
    其車輪胎送往鑑定亦無血跡反應。證人林振榮所述均屬杜撰之詞，證人蘇嘉輝、
    黃清山、姚智評、林進添亦均無法證明伊確有撞到被害人云云。
二、經查：被告於偵查中供稱：當時伊前面有一部轎車（擋住其去路），而後面有很
    多車子，當時只有伊一部貨車（見相驗卷第二十二頁背面），於原審中供稱：伊
    在八十四年二月十八日下午三時五十分有駕車號ＩＤ︱８７９大貨車行經板橋市
    ○○路二００號，有一騎腳踏車之老人家超到伊車頭跟伊揮手，說後面發生事了
    ，叫伊不要走，伊才下車查看。伊車子停下來後，尚有白色轎車擋住伊的去路，
    怕伊跑掉，陸陸續續還有很多人去查看伊的輪胎（見原審卷第三十三頁），證人
    即貨車助手薛裁生、薛次明二人於八十四年九月二十一日偵訊中供稱：「在附近
    是有民眾說是我們的車子壓到的。」（見相驗卷第九四頁反面），可見肇事當時
    ，現場只有被告車輛是大貨車，且遭攔下並被指駕車肇事，甚明。證人林振榮於
    偵查中已証述：伊騎機車行經國光路時，聽到有（一名老人）講前面的卡車壓死
    人，不能讓他跑，伊看到前方約二部計程車距離，有人倒在地上，伊即迴車去追
    卡車，將機車停在卡車前，並打電話報警，伊看到該車之左後輪有腦髓及血跡等
    語（詳相驗卷第八十一頁），於原審八十五年五月二十一日訊問時並証稱：伊有
    看到車禍現場，伊從民權路二０二巷出來接國光路，伊騎機車往中山路方向行駛
    ，約至國光路五十公尺左右，有一老人喊一部卡車壓死人，不要讓他走，伊機車
    就調頭擋住卡車前面，後去報警，‧‧‧伊有看到丙○○（所駕駛大貨車）左後
    輪胎上有血漿，伊有親自叫被告看他自己輪胎上所黏之血漿等語，（見原審卷第
    三十三頁背面、三十四頁），核與証人薛裁生、薛次明於偵查中所供：「當時只
    有在（大貨車）左後車輪的外沿有一點血跡。」等語相符（見相驗卷第九四頁背
    面），亦與證人鍾光欣（板橋分局警員）於本院調查中證述：「我在現場大貨車
    的輪胎有看到血跡，我所看到的血跡是在輪縫裡面看到。」（見更(二)卷第一四一
    頁）等情相符。查證人林振榮與被告素不相識，復無仇隙，衡情自無誣指之理，
　　且林振榮苟未於案發時在場，亦無從知悉被告係遭一名老人追呼有一部卡車壓死
　  人及攔下之事實，又証人林振榮經原審送測謊測定結果，無情緒波動反應，應未
    說謊，有法務部調查局鑑定通知書一紙在卷可稽，核証人林振榮所証述情節堪認
    與事實相符，堪予採信，則本件被告於案發後遭一名老人追呼有一部卡車壓死人
    及攔下，而前開大貨車之左後輪沾有血跡及腦漿，騎機車攔下被告之林振榮曾叫
    被告觀看前開大貨車左後輪上之血跡及腦漿等情，應屬事實，堪予認定。而被告
    所駕車輛正在行駛中，老人既騎腳踏車，殊無可能超越被告攔下貨車，是攔下貨
    車著，應係騎機車之林振榮無疑，被告辯稱為一騎腳踏車之老人攔下，無非意圖
    規避目擊者林振榮之指證，被告雖辯稱：案後時林振榮未在現場，且亦未叫伊觀
    看左後車輪之血跡及腦漿云云（見原審卷第十一頁背面、第三十四頁背面、更一
    卷第二十六頁），惟與證人林振榮所為前開証述情節不符，且被告經原審送測謊
    鑑定結果，情緒呈波動反應，應係說謊，有法務部調查局鑑定通知書一紙在卷可
    稽，核被告所辯，顯為事後卸責之詞，不足採信。證人林振榮雖未親眼目賭被告
    駕車輾過陳建廷之頭部，惟衡諸被告自承其確於現場經一名老人追呼有一部卡車
    壓死人並攔下，且前開大貨車之左後輪沾有血跡及腦漿，林振榮並證述叫被告觀
    看前開大貨車左後輪上之血跡及腦漿之事實，及陳建廷頭部遭輾壓時，頭戴安全
    帽，有現場照片在卷可稽，其因遭輾壓致頭部破裂、大腦實質外溢之結果，被害
    人所受輾壓之程度實甚嚴重，被告於偵查中亦自承：現場當時只有伊一部大貨車
    （見相驗卷第二十二頁背面），又與被告所駕貨車之車輪殘有血跡（見相字卷第
    六十八照片）之事實吻合，自足認定被害人陳建廷係遭被告所駕大貨車輾斃無訛
    。
三、次查：證人即海山消防分隊之救護勤務隊員黃清山於本院調查中證稱：「（問：
    車禍發生係如何趕到現場？）是值班人員接到勤務中心的電話，我是接到值班的
    電話才趕到案發現場的，我是開救護車的，我與同仁姚智評是同時到達現場，因
    當時消防隊還是隸屬於警察局，所以還是穿著警察制服服勤，但還有暗紅色的工
    作服，只是與警察的任務編組不同而已，當天我穿什麼制服到現場，我現在已不
    記得了，我到案發現場的時候，已經圍觀了很多的群眾，但還沒有警察到場，不
    久才有派出所的警網人員到場，當時我發現死者已經被紙板蓋住，死者是躺在路
    上還有流血，頭部還有白白的流質流出來，安全帽是否有脫離死者身上，我現在
    已沒有辦法確定，並有看到一台大貨車停在不遠處，之後有一台警用巡邏車過來
    ，巡邏車也是接到勤務中心的通報才趕到場的，一個警網有四個警察也是穿制服
    到場。」（見更(二)卷第七三、七四頁）、證人姚智評則證陳「警網的巡邏車到場
    後，我們就交給警網負責，我們救護車就走了，因為被害人陳建廷已經死亡並封
    鎖現場查證。」（見同卷九五頁），證人姚智評則證稱：經過情形與黃清山陳述
    一樣（見同卷第七四頁），證人即台北縣警察局海山分局新海派出所警員蘇嘉輝
    於本院調查中證稱：「我當時是在線上巡邏，是勤務中心通報說有車禍發生，要
    我們到場處理，我是穿制服到場的，但肇事地點是屬於板橋分局的轄區，我們線
    上巡邏的員警有四個人是一組，但我要看勤務表才知道係何四人，當時我是帶班
    前往的，我到案發現場時，就指揮其他三個同事指揮交通秩序及查詢現場發生的
    情形，我們到場之前已經有一一九的消防隊員二人，消防人員二人是穿消防人員
    的制服在場，但我在現場並沒有看到肇事的車輛在場，我有在場查詢肇事經過情
    形，但都沒有路人或民眾願意告知或指證肇事的車輛、人員，因案發現場是屬於
    板橋分局的轄區，所以我就馬上告知勤務中心，肇事路段係屬於板橋分局的轄區
    ，通報後板橋分局板橋派出所的人員，也有四人到現場處理，我們就把案發現場
    交給板橋派出所的人處理，我們的人就離開現場了。」（見同卷第六０、六一頁
    ），證人林振榮於偵查中證稱：「．．．後有二位騎機車的警察過來，在現場維
    持秩序，而我有看到該卡車的捆工跟警察說，後來又有二位騎機車的警察來，最
    後有警車來，我有跟到場的警察說，大卡車的車輛有血跡，隨後我就走了，．．
    約五點多，我回到國光路卡車已不見了，我有遇到管區，我有跟他說是我報案的
    。（見偵查卷八十四年五月十九日訊問筆錄），可見本案警方處理過程為海山消
    防分隊之救護勤務隊員黃清山、姚智評先抵至現場處理，之後台北縣警察局海山
    分局新海派出所巡邏警員蘇嘉輝等四名警員接到勤務中心的通報隨後趕至。因為
    被害人陳建廷已經死亡並封鎖現場查證，黃清山、姚智評便交由警員處理而駕駛
    救護車離開。警員蘇嘉輝等抵達現場，即指揮其他三個同事指揮交通秩序及查詢
    現場發生的情形，因屬板橋分局板橋派出所轄區，乃通報勤務中心，四點二十五
    分板橋分局板橋派出所人員趕至，警員蘇嘉輝於轉告板橋派出所到場處理員警：
    「是肇事逃逸，並請其查訪民眾。」交接後離開。五點多，證人林振榮回到現場
    ，肇事貨車已不在，林振榮向管區（板橋派出所警員）說是他報案的，洵可認定
    。再證人即海山消防分隊之救護勤務隊員黃清山於本院調查中證稱：「‧‧‧之
    後有一台警用巡邏車過來，巡邏車也是接到勤務中心的通報才趕到場的，一個警
    網有四個警察也是穿制服到場。」（見更(二)卷第七四頁），蘇嘉輝在偵查中證述
    ：「我們至現場時，現場有二位分局的消防隊員，……另三位同事則負責指揮交
    通」（見相驗卷第七四頁反面），證人即海山分局警員蘇嘉輝（海山分局警員）
　　於本院調查中證稱：我們接到勤務中心的通報後，約二、三分鐘就到場，當時有
　  下毛毛雨，我們是騎二台機車四個制服員警到場，當時我是帶班前往的，我到案
    發現場時，就指揮其他三個同事指揮交通秩序及查詢現場發生的情形。（見同卷
    第六二頁），核與證人林振榮於偵查中所證稱：「．．．再後有二位騎機車的警
    察過來，在現場維持秩序，而我有看到該卡車的捆工跟警察說，後來又有二位騎
    機車的警察來，最後有警車（即巡邏的蘇嘉輝等員警四人）來，我有跟到場的警
    察說，大卡車的車輛有血跡，隨後我就走了，．．約五點多，我回到國光路卡車
    已不見了，我有遇到管區，我有跟他說是我報案的。」（見偵查卷八十四年五月
    十九日訊問筆錄）相符，顯見當時現場確有如證人林振榮所稱四位制服警員在場
    ，證人林振榮所稱現場有四位著制服員警，應非虛妄。再證人林振榮指稱其將被
    告車輛攔下後，曾將肇事車輛左後輪有血跡一事告知處理員警（見偵查卷第八十
    二頁），且稱現場之四位制服員警都看見（見交上訴卷第二九頁正面、更(一)卷第
    四０頁反面）。又於八十六年十月二十七日上訴審調查中證稱：『並非告訴蘇嘉
    輝輪胎有血跡』，而係另一位較瘦的（見上訴卷第四十八面反面），於本院調查
    中證稱：沒有向在庭的證人姚智評報告大卡車的左後輪沾有死者的腦漿跟血跡，
    是向在場四個穿警察制服的人講，並報給他們去察看大卡車左後輪沾有死者的腦
    漿跟血跡（見更(二)卷第九五頁），徵諸證人黃清山及姚智評（消防員）於本院調
    查中均證稱：沒有民眾向他們講大貨車的左後輪有血跡這些話（見同卷第七四頁
    ），而證人鍾光欣（板橋分局警員）於本院審理中證稱：「．．輪胎有血跡並沒
    有人告訴我們．．．」「．．是警員跟我說輪胎有血跡的。」（見同卷第一三九
    、一四０頁），足見證人林振榮所稱告知之員警非消防隊員姚智評、黃清山。亦
    非告知海山分局警員蘇嘉輝，而係同局四名員警中另一個較瘦的警員，由受證人
    林振榮告知之海山分局警員再轉述於板橋分局警員鍾光欣，應可認定。雖本案自
    案發日迄今已歷八年有餘，有關人士及當時赴現場處理警員之身材，已生變化，
    未能查得證人林振榮所謂之「較瘦的警員」究係何人，惟係現場四位制服員警中
    之一人再轉述於板橋分局警員鍾光欣查看大貨車左後輪血跡，並不影響前開事實
    之認定。至於證人林振榮稱其曾向員警告知血跡一事，應指告知台北縣海山分局
    新海派出所警員蘇嘉輝（見偵查卷第七四、七五頁），然林振榮在原審前審中，
    已指稱其並非告訴蘇嘉輝說被告之大貨車輪胎有血跡，而係告知另一位較瘦的警
    員（見交上訴卷第四八頁反面）另證人蘇嘉輝於多次偵訊中皆稱其於現場處理時
    ，曾向附近鄰人查訪，並無路人出面指認被告車輛肇事（見偵查卷第七四、七五
    頁），前往處理之黃、姚二人之供述，其於現場查訪時，亦無人告知肇事車輛 (
    見偵查卷第五十頁、交上訴卷第五０頁正反頁、更(一)卷第二五頁反面），惟前往
    處理之姚智評、黃清山二人係海山消防分隊之救護勤務隊員，只負責救護傷者，
    交通刑案調查非其處理權責，另因案發現場是屬於板橋分局的轄區，證人蘇嘉輝
    屬台北縣警察局海山分局新海派出所巡邏警員，抵達現場後通報板橋分局板橋派
    出所人員處理即行離開，而證人林振榮稱其曾向員警告知血跡一事，應指告知台
    北縣海山分局警員，業如前述，則證人蘇嘉輝、姚智評、黃清山上開供述，亦不
    足以否定證人林振榮證述之真實性，併予敘明。
四、復查：肇事當時，現場只有被告車輛是大貨車，業據被告於偵查中供稱：「當時
    我前面有一部轎車（擋住其去路），而後面有很多車子，當時只有我一部貨車。
    」（見相驗卷第二十二頁背面），證人薛裁生（當時大貨車上之助手）於本院調
    查時亦證稱：「我當時是坐在司機座的旁邊，車上載有肥料，有用黃色帆布覆蓋
    並用塑膠繩綁住。」（見更(二)卷第九六頁），被告丙○○亦自承當時其車子有蓋
    帆布，是黃色的（見更一卷第二十七頁），核與證人林振榮於本院調查中證稱：
    「當天大貨車上面有裝載滿滿的紙箱，所以上面有蓋黃色的帆布．．．。」等語
    （見更(二)卷第四０頁），互核相符，所述應屬實情。證人林進添於本院更一審調
    查時證稱：我看到機車倒地，剛好貨車停在那裡。」，又稱：「（問：你看到的
    貨車有無黃色帆布？）好像是有。載貨蓋有帆布，好像是黑黑的，記不得了。」
    「（問：到底是看到機車倒地後，再看見一台大貨車駕離？或是沒看到？）隔太
    久我記不得了，應該是警訊時所言較正確。」（見更(一)卷第二十七頁正面及反面
    ），雖林進添在更一審雖稱事隔已久，不復記憶目睹本件肇事當時情形，惟其同
    時指陳應以其在警詢中之供述較為正確（見更(一)卷第二七頁反面）；而其於警詢
    中證稱：其有看見一位機車騎士倒地，頭部腦漿跑出來，後再看見一台大貨車駕
    離，沒有看見車號，但有看見大貨車身有黃色布等語（見相驗卷第二十九頁正面
    及反面），本院就其警詢供稱看見肇事大貨車之車身有黃色布，與被告自承其大
    貨車有蓋黃色帆布等情相符部分，再次訊問林進添，其於本院調查時證稱：「我
    當時在做鐵工事情，但有聽到外面有「波」的聲音，我有伸頭看到外面路上的大
    卡車上面有蓋黃色的帆布停在外面，我也有聽到救護車來的聲音，也有看到警察
    到場處理，其餘的我就不清楚。」（見更(二)卷第四０頁），並與上開被告丙○○
    、證人薛裁生、證人林振榮之供述相吻合，足見證人林進添所供肇事貨車『覆蓋
    黃色帆布』之供述足堪採信，綜上所述，肇事貨車『覆蓋黃色帆布』即係被告所
    駕駛之貨車，洵可認定。至於相驗卷內所附照片，被害人所騎機車及被告所駕駛
    大貨車之拍攝日期，一為八十四年二月十八日，一為八十四年二月二十八日，兩
    者不同，據證人人即板橋分局警員鍾光欣於本院審理中證稱：八十四年二月十八
    日機車照片、八十四年二月二十八日大貨車照片都是伊拍攝的，當時伊有攜帶二
    部照相機到案發現場，因照相機的日期都沒有調整，但確實都是在八十四年二月
    十八日拍攝的云云，惟據證人即本件彙整資料移送偵辦之承辦人乙○○於本院證
    陳相驗卷第六九頁所附照片是檢察官在八十四年二月二十八日由板橋分局陪同檢
    察官履勘現場所拍攝，同年二月十八日之照片是事故發生現場由甲○○所拍攝等
    語（本院九十三年四月十六日準備程序筆錄），並指陳相驗卷第六十九頁所附照
    片中有檢察官在場，經比對八十四年二月二十八日勘驗筆錄內容，及相片中之人
    物，堪認相驗卷第六一頁至七一頁所附相片所顯示之（八四、二、十八及八十四
    、二、二十八）日期均正確無訛，證人鍾光欣前揭證述若非事發現場另有拍攝輪
    胎照片未經移送，即屬證人記憶有誤所致，然均不影響前開事實之認定。又台北
    縣車輛事故鑑定委員會鑑定報告中雖指出：經化驗結果無法證明被告所駕駛貨車
    車輪留有死者血跡，雖有該會鑑定報告一紙在卷可稽。惟車輛事故鑑定委員會係
    車輛事故專業鑑定機構，卻並非生物或血液學術或研究機關，其能否鑑定是否為
    血液或何人血液，或屬何生物之血液，不無疑問，現今又時隔久遠，再也無從就
    上開疑點重為蒐證，送請專業機關為鑑定，此鑑定應不具證據能力。然被告貨車
    之輪胎係於八十四年二月二十八日始拆下送鑑定，距同年月十八日案發時間已有
    十日，且證人連煌輝於八十四年二月二十八日證稱：「該車子似乎最近有清洗過
    。」等語（見相驗卷第四十五頁），另證人鍾光欣於本院審理中亦證稱：我在現
    場大貨車的輪胎有看到血跡，我所看到的血跡是在輪縫裡面看到，輪面我就沒有
    看到血跡（見本院更(二)卷第一四一頁），加以證人林振榮於偵審中堅指被告大貨
    車左後車輪有血跡已如前述，參照相字卷第六十八頁相片上自被告所駕駛之貨車
    所卸下輪胎（不論有無血跡之註記），以肉眼辨識，亦有似血跡之殘存，堪認被
    告所駕駛大貨車於左後輪輾壓倒地之陳建廷頭部後，未立即煞車停止，仍繼續前
    進始遭攔下，輪面血跡因與路面磨擦未能留存，僅留存於輪縫裡，亦可認定。從
    而本件因肇事迄今時日久遠，未能查知照片上「血跡」是何人所註記，然該報告
    僅能證明該車之左後車輪在案發後十日因非專業機關之鑑定，未能鑑定出有死者
    血跡反應，並不能否定被告所駕貨車之車輪於肇事當時殘有血跡之事實。此外本
    件肇事地點為板橋市○○路二００號前，雙向車道。被害人陳建廷當場死亡，倒
　　臥在往板橋的方向對向車道，機車旁。機車車頭朝往新莊方向，（與被告貨車同
  　向）被告大貨車係與被害人機車同向往新莊方向行駛，機車與肇事貨車相距十餘
    公尺，經證人蘇嘉輝、證人鍾光欣（板橋分局警員）於本院調查中證實（見本院
    更(二)卷第六一、一三九頁），並經檢察官履勘明確，製有現場示意圖，復有現場
    及大貨車照片二十六張在卷可稽（見相驗卷六十一頁到七十一頁）。又本件被害
    人陳建廷騎乘車牌號碼ＱＦＴ︱一二六號機車於北縣板橋市○○路二００號前倒
　　地，被車輾壓致頭部裂傷、大腦實質外溢死亡，業經臺灣板橋地方法院檢察署檢
  　察官督同法醫師相驗明確，有相驗屍體證明書、驗斷書、及勘驗筆錄等在卷可憑
    （見相驗卷第七頁），被害人陳建廷被車輾壓頭部致死甚明。
五、末按在劃有分向線之路段，除超車外，不得越分向線行駛，道路交通安全規則第
    九十七條第三款著有明文。證人林振榮於本院調查中證稱：「當時國光路郵局前
　　面有停放很多的車子，因大卡車是往中正路的方向行駛，經過郵局那裡時，需要
　  閃過郵局前面停放的車輛，才會走到對向的車道，要回到他的車道時，卡車的左
    後輪才會壓到死者的。」（見更(二)卷第四０頁）證人蘇嘉輝（海山分局警員）於
    本院調查中證稱：「肇事地點是在郵局的斜對面，肇事地點是在小十字路，當時
    的車流量不大．．。」（見同卷第六二頁）證人連煌輝於偵查中證稱：「（問：
    據你事後到現場了解，死者機車往何方向行走？）應與嫌疑車（指大貨車）同一
    方向，而死者乃要往左方超車，可能對面方向有來車，煞車不及滑倒被該車左後
    車輪輾壓。」（見相驗卷第四十三頁背面），參以陳建廷所駕駛機車倒地位置，
    係於對向車道上機車車頭與被告所駕駛大貨車同向，有現場照片及檢察官履勘筆
    錄在卷可稽，按陳建廷苟係騎乘機車行駛於對向車道上與被告所駕駛大貨車互撞
    ，衡情機車車頭尚不致於大貨車同向，則陳建廷係同向行駛於被告所駕大貨車後
    方，跨越分向線欲自左側超車時，對面方向有來車，煞車不及不慎滑倒，而被告
    駕駛大貨車苟未跨越分向線行駛，衡情當不致輾斃倒於對向車道上之陳建廷，則
    被告駕駛大貨車違反道路交通安全規則，任意超越中心線行駛，致左後車輪輾壓
    陳建廷頭部致死，堪予認定。雖被害人陳建廷跨越分向線欲自左側超車時，對面
    方向有來車，煞車不及不慎滑倒，亦有過失，惟仍無法解免被告罪責。公訴人認
    陳建廷係行駛於對向行道遭被告所駕大貨車之左後輪輾斃云云，被告辯稱：伊是
    開直線車道，車禍發生當天，對向車道車輛很多，所以無法跨越車道中線以左輪
    撞擊陳建廷云云，均無可採，被害人陳建廷因本件車禍死亡與被告之過失行為間
    並有相當因果關係，被告自應負過失責任。本件事證明確，被告所辯均無足採，
    犯行至堪認定。
六、核被告丙○○為貨車司機，係以駕駛為業務之人，於上開時地任意跨越分向線行
    駛，並以所駕駛前開大貨車之左後輪輾壓倒地之陳建廷頭部，致陳建廷因頭部挫
    輾裂傷、大腦實質外溢當場死亡，所為係犯刑法第二百七十六條第二項之業務過
    失致人於死罪。至於被告肇事後逃逸之行為，刑法第一百八十五條之四所定「駕
    駛動力交通工具肇事，致人死傷而逃逸者，處六月以上五年以下有期徒刑」，係
    被告行為後即八十八年四月二十一日所增訂，依罪刑法定原則，應無依該法條處
    罰之餘地，併予敘明。
七、原審認本案事證明確，為被告科刑之判決，固非無見，惟：本件車禍之發生，被
    害人陳建廷跨越分向線欲自被告所駕大貨車左側超車，不慎滑倒，致遭被告輾斃
    ，亦同有過失，且本件自案發迄今，已歷八年有餘，被告經冗長繁複之偵審程序
    ，應知所警惕，原審量處有期徒刑壹年陸月，核屬過重，尚有未洽。被告上訴意
    旨仍執前詞否認犯罪，雖無理由，然原判決既有上開可議之處，自應由本院予以
    撤銷改判。爰審酌被告犯後即行逃逸，事後復否認犯行，且本件車禍被害人死狀
    甚慘，所生危害亦鉅，而被告亦未賠償被害人家屬，已據被害人之母即丁○○○
    於本院訊問中供述甚詳，足見被告毫無悔悟之心，惟本件車禍之發生，被害人陳
    建廷跨越分向線欲自被告所駕大貨車左側超車，不慎滑倒，致遭被告輾斃，亦同
    有過失，及被告之品行、過失程度、犯罪後態度等一切情狀，量處如主文第二項
    所示之刑，以資懲儆。
據上論斷，應依刑事訴訟法第三百六十九條第一項前段、第三百六十四條、第二百九
十九條第一項前段，刑法第二百七十六條第二項，罰金罰鍰提高標準條例第一條前段
，判決如主文。
本案經檢察官吳慎志到庭執行職務。
中　　　華　　　民　　　國　　九十三　　年　　　六　　　月　　　九　　　日
                              臺灣高等法院交通法庭
                                  審判長法  官　許　國　宏
                                        法  官　林　勤　純
                                        法  官　洪　光　燦
右正本證明與原本無異。
如不服本判決，應於收受送達後十日內向本院提出上訴書狀，其未敘述上訴之理由者
並得於提起上訴後十日內向本院補提理由書（均須按他造當事人之人數附繕本）。
                                        書記官　陳　玉　嬋
中　　　華　　　民　　　國　　九十三　　年　　　六　　　月　　　十　　　日
附錄：本案論罪科刑法條全文
刑法第二百七十六條第二項：
因過失致人於死者，處二年以下有期徒刑、拘役或二千元以下罰金。
從事業務之人，因業務上之過失犯前項之罪者，處五年以下有期徒刑或拘役，得併科
三千元以下罰金。
